【裁判字號】    91,訴,2633
【裁判日期】    920225
【裁判案由】    毒品危害防制條例
【裁判全文】
臺灣高雄地方法院刑事判決                        九十一年度訴字第二六三三號
    公  訴  人  臺灣高雄地方法院檢察署檢察官
    被      告  甲○○  男  三.
右列被告因違反毒品危害防制條例案件，茲經檢察官提起公訴（九十一年度毒偵字第
三八九四號），本院判決如左：
    主  文
甲○○連續施用第一級毒品，累犯，處有期徒刑壹年貳月。扣案之第一級毒品海洛因
貳包（淨重零點壹陸公克，包裝重零點貳參公克）、吸管鏟子貳支及注射針筒壹支均
沒收銷燬。
    事  實
一、甲○○前於民國八十三年間因肅清煙毒條例及詐欺案件，經本院八十三年度訴字
    第四一三七號及八十四年度易字二七九二號分別判處有期徒刑三年二月及三月，
    以八十四年度聲字第一九三八號裁定應執行有期徒刑三年三月確定，於八十五年
    十月十五日因縮短刑期假釋出獄，至八十七年九月九日縮刑假釋期滿，以已執行
    論。
二、甲○○前因施用毒品案件，經本院以八十八年度毒聲字第八０二二號裁定送觀察
    、勒戒，認有繼續施用毒品之傾向，復經本院以八十八年度毒聲字第八五六一號
    裁定令強制戒治，嗣再經本院分別以八十九年度毒聲字第二五四六號及第七一一
    五號裁定停止戒治及撤銷停止戒治，戒治期滿經臺灣高雄地方法院檢察署檢察官
    於九十年六月十一日以九十年戒毒偵字第六六二號不起訴處分確定。詎仍不知悔
    悟，又基於施用第一級毒品之概括犯意，自九十一年七月上旬某日起至同年七月
    十九日下午三時五十五分回溯二十四小時內某時止，連續在其位於高雄市○鎮區
    ○○路五六六巷六號住處，施用第一級毒品海洛因四次，為警於九十一年七月十
    九日下午二時三十分許，在其住處查獲，並扣得第一級毒品海洛因一包（淨重０
    點一六公克，包裝重０點二三公克）、吸管鏟子二支及注射針筒一支。
三、案經高雄縣政府警察局鳳山分局報請臺灣高雄地方法院檢察署檢察官偵查起訴。
    理  由
一、訊據被告甲○○對於右揭連續施用第一級毒品海洛因之事實坦承不諱，並有左列
    證據為證：
  (一)其於九十一年七月十九日下午三時五十五分許為警查獲時採集之尿液送驗後，檢
    驗結果載明被告尿液檢驗後呈嗎啡陽性反應，有高雄縣政府衛生局九十一年八月
    二日之九一煙檢字第一一七０號煙毒尿液檢驗成績書暨高雄縣政府警察局鳳山分
    局嫌犯尿液採證檢驗對照表各一紙附卷可稽。
  (二)前開尿液經本院依職權囑託高雄醫學大學附設中和紀念醫院複驗，亦呈現嗎啡陽
    性反應，有該醫院九十一年十一月十一日檢驗報告一件附卷可參。
  (三)又被告為警查獲時扣得之白粉一包，檢驗結果含第一級毒品海洛因成分，淨重０
    點一六公克，包裝重０點二三公克，亦有法務部調查局九十一年十月十七日調科
    壹字第二二００一三八七六號鑑定通知書附卷可證。
  (四)又被告前因施用毒品案件，經本院以八十八年度毒聲字第八０二二號裁定送觀察
    、勒戒，認有繼續施用毒品之傾向，復經本院以八十八年度毒聲字第八五六一號
    裁定令強制戒治，嗣再經本院分別以八十九年度毒聲字第二五四六號及第七一一
    五號裁定停止戒治及撤銷停止戒治，戒治期滿經臺灣高雄地方法院檢察署檢察官
    於九十年六月十一日以九十年戒毒偵字第六六二號不起訴處分確定之事實，有臺
    灣高等法院被告全國前案紀錄表暨臺灣高雄地方法院檢察署刑案資料查註紀錄表
    附卷可參。
  (五)綜上所述，被告自白與前揭證據顯示之事實相符，應堪採信。本件事證明確，被
    告三犯毒品危害防制條例第十條第一項之施用第一級毒品罪犯行，應堪認定。
二、核被告所為，係犯毒品危害防制條例第十條第一項之施用第一級毒品罪。其持有
    第一級毒品後進而施用，持有之低度行為均為施用毒品之高度行為所吸收，不另
    論罪。被告先後多次施用第一級毒品海洛因之行為，時間緊接、方法相同，觸犯
    構成要件相同之罪名，顯係基於概括犯意為之，為連續犯，應依刑法第五十六條
    之規定，以一罪論，並加重其刑。被告前於八十三年間因肅清煙毒條例及詐欺案
    件，經本院八十三年度訴字第四一三七號及八十四年度易字二七九二號分別判處
    有期徒刑三年二月及三月，以八十四年度聲字第一九三八號裁定應執行有期徒刑
    三年三月確定，於八十五年十月十五日因縮短刑期假釋出獄，至八十七年九月九
    日縮刑假釋期滿，以已執行論，有卷附臺灣高雄地方法院檢察署被告刑案資料查
    註紀錄表及臺灣高等法院被告全國刑案紀錄表各一件附卷可證，其受有期徒刑執
    行完畢，五年以內再犯有期徒刑以上之罪，為累犯，依法應加重其刑，並遞加之
    。公訴人雖僅就被告於九十一年七月十九日下午三時五十五分時許回溯二十四小
    時內某時施用第一級毒品海洛因之犯行提起公訴，然檢察官就犯罪事實之一部起
    訴者，其效力及於全部，本件被告前三次施用第一級毒品海洛因之犯罪事實，與
    前揭論罪科刑之公訴人起訴部分，有連續犯之關係，已如前述，本院自應就屬於
    裁判上一罪之此部分一併加以裁判。爰審酌被告前已有施用毒品之犯行，並經觀
    察勒戒及強制戒治，猶不知悔改，一再施用毒品，顯見其不知警惕，意志不堅，
    惟姑念其犯罪後坦承犯行，及施用毒品亦為自我戕害行為，並未危害他人等一切
    情狀，分別量處如主文所示之刑。扣案之白色粉末一包，經檢驗結果確實含有海
    洛因成分，吸管鏟子二支亦含有第一級毒品海洛因成分，且無法析離，有高雄醫
    學大學附設中和紀念醫院檢驗報告一件附卷可參，注射針筒一支則為專供施用毒
    品之器具，爰依毒品危害防制條例第十八條第一項前段之規定宣告沒收銷燬之。
據上論斷，應依刑事訴訟法第二百九十九條第一項前段，毒品危害防制條例第十條第
一項、第十八條第一項，刑法第十一條、第五十六條、第四十七條，判決如主文。
本案經檢察官李宛凌到庭執行職務。
中      華      民      國    九十二    年      二      月    二十五    日
                                  臺灣高雄地方法院刑事第四庭
                                      法  官  陳業鑫
右正本證明與原本無異。
如不服本判決，應於判決送達後十日內，向本院提出上訴狀。
                                      書記官  陳素徵
中      華      民      國    九十二    年      二      月    二十五    日
附錄本判決論罪條文
毒品危害防制條例第十條
施用第一級毒品者，處六月以上五年以下有期徒刑。


司法院資訊處製作；財團法人民間司法改革基金會備份。
